【裁判字號】    95,聲,1069
【裁判日期】    950721
【裁判案由】    停止執行
【裁判全文】
臺灣高雄地方法院民事裁定              95年度聲字第1069號
抗  告  人  乙○○
相  對  人  甲○○
上列抗告人因停止執行事件，對於本院民國95年6 月29日裁定提
起抗告，本院裁定如下：
    主  文
抗告駁回。
抗告程序費用新臺幣壹仟元由抗告人負擔。
    理  由
一、抗告意旨略以：相對人於民國90年間，執訴外人吳數音所簽
    發，並由抗告人簽名擔任連帶保證人之本票1 紙，向本院聲
    請裁定對抗告人強制執行，經本院於90年12月3 日以90年度
    票字第24903 號裁定准予強制執行後，現由本院以92年度執
    字第41093 號執行事件受理在案。惟上開裁定並未合法送達
    抗告人，嗣抗告人於95年3 月6 日提起抗告後，經本院於95
    年3 月30日以抗告逾期為由而裁定駁回（下稱系爭裁定），
    抗告人不服而提起抗告，再經本院於95年5 月30日以95年度
    抗字第88號裁定駁回，茲抗告人已就本院95年度抗字第88號
    裁定，以適用法規顯有錯誤為由，逕向最高法院提起抗告，
    自得依強制執行法第18條第2 項之規定，聲請於上開抗告事
    件終結前，停止本院92年度執字第41093 號執行程序，詎本
    院95年6 月29日裁定（下稱原裁定）竟以系爭裁定並非上開
    強制執行事件之執行名義而駁回停止執行之聲請，自屬適用
    法規顯有錯誤，爰依法提起抗告等語。
二、按對於抗告法院之裁定再為抗告，僅得以其適用法規顯有錯
    誤為理由，並經原法院之許可者為限；前項許可，以原裁定
    所涉及之法律見解具有原則上重要性者為限，非訟事件法第
    45條第3 項、第4 項分別定有明文。此處所謂「原則上之重
    要性」，係指該訴訟事件所涉及之法律問題意義重大而有加
    以闡釋之必要而言，是以，如抗告法院之裁定並無適用法規
    顯有錯誤，且該事件亦無涉及意義重大之法律問題而有加以
    闡釋之必要者，即不得提起抗告。
三、經查，本院92年度執字第41093 號執行事件之執行名義為本
    院90年12月3 日90年度票字第24903 號裁定，而非系爭裁定
    ，則抗告人既係對非執行名義之系爭裁定提起抗告，即與強
    制執行法第18條第2 項規定之要件不符，故原裁定適用法規
    並無錯誤，且本件亦非涉及法律問題意義重大而有加以闡釋
    必要之事件。從而，抗告人之抗告與法定要件不合，應予駁
    回。
四、依非訟事件法第45條第3 項、第21條第1 項前段、第24條第
    1 項，民事訴訟法第436 條之3 第3 項後段、第95條、第78
    條，裁定如主文。
中    華    民    國    95    年    7     月    21    日
                  民事第六庭  審判長法  官  謝靜雯
                                    法  官  劉傑民
                                    法  官  鄭詠仁
以上正本證明與原本無異。
如不服本裁定應於送達後10日內向本院提出抗告狀，並繳納抗告
費新台幣1,000 元。
中    華    民    國    95    年    7     月    21    日
                                    書記官  王雪招


司法院資訊處製作；財團法人民間司法改革基金會備份。
